臺灣板橋地方法院刑事判決             100年度易字第1824號
公  訴  人  臺灣板橋地方法院檢察署檢察官
被      告  王勝憲
            俊生
上列被告等因竊盜案件，經檢察官提起公訴（99年度偵字第2029
2 號），本院判決如下：
    主  文
王勝憲共同攜帶兇器踰越牆垣竊盜，累犯，處有期徒刑玖月。未
扣案之破壞剪壹把，沒收。
俊生無罪。
    事  實
一、王勝憲前因竊盜案件，經本院以93年度簡字第2425號刑事簡
    易判決處有期徒刑3 月，且得易科罰金確定，嗣經本院發覺
    其為累犯而以95年度聲字第682 號刑事裁定更定其刑為有期
    徒刑5 月，且得易科罰金確定；復因過失傷害案件，經臺灣
    嘉義地方法院以93年度嘉交簡字第136 號判處有期徒刑5 月
    確定；再因竊盜案件，經臺灣桃園地方法院以93年度易字第
    558 號判處有期徒刑2 年6 月確定；復因施用毒品案件，經
    臺灣桃園地方法院以93年度易字第636 號判處有期徒刑10月
    確定；再因偽造文書案件，經臺灣板橋地方法院以94年度簡
    字第859 號判處有期徒刑6 月確定；又因過失傷害案件，經
    臺灣桃園地方法院以94年度桃交簡字第886 號判處有期徒刑
    4 月確定；上開六罪刑嗣經臺灣桃園地方法院以96年度聲減
    字第4776號裁定減刑並定其應執行有期徒刑3 年6 月確定，
    且於民國97年2 月29日縮短刑期期滿執行完畢。詎仍不知悔
    改，與真實姓名年籍資料不詳之成年男子共同意圖為自己不
    法之所有，基於竊盜之犯意聯絡，於98年11月28日凌晨3 時
    許，王勝憲駕駛其所有之車牌號碼ER-2161 號自用小客車至
    臺北縣五股鄉（現改制為新北市五股區，下同）更洲路4 之
    2 號台新鋼鋁業公司（下稱台新公司，負責張進一），踰越
    台新公司牆垣而進入，並攜帶客觀上足以對人之生命、身體
    、安全構成威脅而可供為兇器使用之破壞剪1 把，由王勝憲
    剪斷台新公司所設置於圍牆上之25公尺長電纜線3 條，而竊
    得電纜線後，渠等合力將上開電纜線搬運至上開自用小客車
    後駕車離去現場，嗣後渠等將該竊得之電纜線載運至桃園縣
    某處變賣，得款新臺幣（下同）16,000元，並朋分花用殆盡
    ；迨張進一於同日上午7 時許至台新公司始發現遭竊，遂報
    警處理，經警調閱監視錄影畫面後，循線查悉上情。
二、案經張進一訴由臺北縣政府警察局（現改制為新北市政府警
    察局，下同）蘆洲分局移送板橋地檢署檢察官偵查起訴。
    理  由
壹、程序方面有關證據能力部分：刑事訴訟法第159 條第1 項雖
    規定，被告以外之人於審判外之言詞或書面陳述，除法律有
    規定外，不得作為證據。惟同法第159 條之5 明定：「被告
    以外之人於審判外之陳述，雖不符前4 條之規定，而經當事
    人於審判程序同意作為證據，法院審酌該言詞陳述或書面陳
    述作成時之情況，認為適當者，亦得為證據。」、「當事人
    、代理人或辯護人於法院調查證據時，知有第159 條第1 項
    不得為證據之情形，而未於言詞辯論終結前聲明異議者，視
    為有前項之同意。」，其立法理由在於傳聞證據未經當事人
    之反對詰問予以核實，乃排斥其證據能力。惟當事人如放棄
    對原供述人之反對詰問權，於審判程序表示同意該等傳聞證
    據可作為證據，此時，法院除認該傳聞證據欠缺適當性外，
    自可承認其證據能力。又當事人、代理人或辯護人於調查證
    據時，知有刑事訴訟法第159 條第1 項不得為證據之情形，
    卻表示「對於證據調查無異議」、「沒有意見」等意思，而
    未於言詞辯論終結前聲明異議者，應視為已有將該等傳聞證
    據採為證據之同意，最高法院93年度台上字第3533號、94年
    度台上字第2976號判決亦採同一見解。經查：本案被告王勝
    憲、俊生及檢察官於本院審判期日，對於下列經本院調查
    之證據方法，均表示對證據能力不爭執，復於審判期日就本
    院一一提示之前揭證據方法於言詞辯論終結前，均亦未就所
    調查之證據主張有刑事訴訟法第159 條第1 項不得為證據之
    情形，是參照上開說明要旨，本案經調查之證據，均有證據
    能力，合先敘明。
貳、實體方面：
甲、有罪方面：
一、上開事實，業據被告王勝憲迭於警詢、偵訊及本院訊問時坦
    承不諱，核與告訴人張進一於警詢時之指訴大致相符，並有
    監視器錄影光碟1 片、現場及監視器錄影翻拍照片合計35張
    在卷可稽；至被告王勝憲供稱：係與同案被告俊生共犯前
    開竊盜云云，不足採信（理由詳如以下有關被告俊生無罪
    之理由）。故被告王勝憲前開自白核與事實相符，堪以採信
    。是本案事證已臻明確，被告王勝憲犯行堪以認定，應予依
    法論科。
二、論罪科刑部分：
(一)、被告行為後法律修正之適用：按行為後法律有變更者，適用
    行為時之法律，但行為後之法律有利於行為人者，適用最有
    利於行為人之法律，刑法第2 條第1 項定有明文。被告王勝
    憲行為後，刑法第321 條規定業經總統以100 年1 月26日華
    總一義字第100000155 61號令修正公布，並於同日起生效施
    行。經比較修正前、後刑法第321 條之內容，均於該條文第
    1 項第2 款規定處罰踰越安全設備竊盜之行為，關於法定刑
    度部分，修正前條文為「處6 月以上5 年以下有期徒刑」，
    修正後條文則為「處6 月以上、5 年以下有期徒刑，得併科
    新臺幣10萬元以下罰金」，兩相比較之下，顯然修正後之條
    文另增加得併科罰金之規定，較不利於行為人，是應依刑法
    第2 條第1 項前段之規定，適用被告行為時之法律，即修正
    前之刑法第321 條。
(二)、核被告王勝憲所為，係犯修正前刑法第321 條第1 項第2 款
    、第3 款之加重竊盜罪。又被告與真實姓名年籍資料不詳之
    男子就前開竊盜犯行，有犯意聯絡及行為分擔，為共同正犯
    。再查，被告王勝憲有事實欄一所示之科刑紀錄，此有臺灣
    高等法院被告前案紀錄表1 份在卷可稽，是其於受有期徒刑
    執行完畢後5 年內故意再犯有期徒刑以上之本罪，為累犯，
    應依刑法第47條第1 項之規定，加重其刑。爰審酌被告素行
    非佳，已如前述，仍不知悔改，且正值青壯，卻不思循正途
    賺取所需，其犯罪之動機、目的、手段實屬可議，且所生危
    害非輕，及所得不法利益非微，惟告訴人業已表明不追究其
    賠償責任，此有本院100 年7 月12日準備程序筆錄1 份（詳
    見本院卷第102 頁反面）在卷足證，及其犯後坦承犯行之態
    度，以及其生活狀況、智識程度等一切情狀，量處如主文所
    示之刑，以資懲儆。又未扣案之破壞剪1 把，係被告王勝憲
    所有並供犯本件竊盜所用之物，業據被告王勝憲供述明確，
    且無證據證明業已滅失而不存在，爰依刑法第38條第1 項第
    2 款之規定，併予宣告沒收。
乙、無罪部分：
一、公訴意旨略以：被告俊生與王勝憲共同意圖為自己不法之
    所有，由被告俊生（起訴書誤載為「涂俊生」，茲予更正
    ）先於98年11月27日下午某時許，告知被告王勝憲可至上址
    台新公司竊取電纜線，二人並至上址實地勘查後，於翌日即
    同年月28日上午某時許，由被告王勝憲先駕駛其所有之車牌
    號碼ER-2161 號自用小客車，前往台新公司之圍牆旁，踰越
    牆垣進入台新公司，並持客觀上足以對人之生命、身體、安
    全構成威脅，可為兇器使用之破壞剪1 把，剪斷台新鋼鋁業
    公司負責人張進一管領，設置於圍牆上之25 公尺長電纜線3
    條而竊取之，被告王勝憲因無法單獨搬運所上開電纜線，即
    以其持用之門號0000000000號行動電話聯絡被告俊生前往
    上址一同搬運電纜線，被告俊生即駕駛其所有之車牌號碼
    VE-9123 號自用小客車前往上址附近，被告王勝憲則駕車搭
    合力將上開電纜線搬運至上開2 輛自用小客車內得手後，被
    告王勝憲即駕駛車牌號碼ER-2161 號自用小客車搭載被告
    俊生離去，嗣後被告俊生再徒步返回上址附近，駕駛車牌
    號碼VE-9123 號自用小客車離去，並由被告王勝憲將上開竊
    得之電纜線載運至桃園縣某處變賣，所得款項由2 人朋分花
    用；嗣告訴人張進一於同日上午7 時許發現遭竊，報警處理
    ，經警調閱監視錄影畫面，始循線查悉上情。因認被告俊
    生涉犯修正前刑法第321 條第1 項第2 款、第3 款之加重竊
    盜罪嫌。
二、按犯罪事實應依證據認定之，無證據不得認定其犯罪事實；
    又不能證明被告犯罪者，即應諭知無罪之判決，刑事訴訟法
    第154 條第2 項、第301 條第1 項分別定有明文。再按事實
    之認定，應憑證據，如未能發現相當證據，或證據不足以證
    明，自不能以推測或擬制之方法，為裁判基礎；苟積極證據
    不足為不利於被告事實之認定時，即應為有利於被告之認定
    ；又認定犯罪事實所憑之證據，雖不以直接證據為限，間接
    證據亦包括在內，然而無論直接證據或間接證據，其為訴訟
    上之證明，須於通常一般之人均不致有所懷疑，而得確信其
    為真實之程度者，始得據為有罪之認定，倘其證明尚未達到
    此一程度，而有合理之懷疑存在而無從使事實審法院得有罪
    之確信時，即應由法院為諭知被告無罪之判決，最高法院40
    年臺上字第86號、30年上字第816 號、76年度臺上字第4986
    號判例意旨足資參照。次按刑事訴訟法第161 條已於91 年2
    月8 日修正公布，修正後同條第1 項規定：檢察官就被告犯
    罪事實，應負舉證責任，並指出證明之方法。因此，檢察官
    對於起訴之犯罪事實，應負提出證據及說服之實質舉證責任
    。倘其所提出之證據，不足為被告有罪之積極證明，或其闡
    明之證明方法，無從說服法官以形成被告有罪之心證，基於
    無罪推定之原則，自應為被告無罪判決之諭知（最高法院92
    年台上字第128 號判例亦同此意旨）。
三、公訴人認被告俊生涉犯前開竊盜犯行，無非以證人即同案
    被告王勝憲於警詢及偵訊之自白及證述、告訴人於警詢時之
    指訴、0000000000號行動電話通聯記錄1 份、Google地圖查
    詢列印資料1 份、監視器錄影光碟1 片、現場及監視錄影翻
    拍照片35紙等為其主要論據。惟訊據被告俊生固坦認於前
    開時間，與被告王勝憲前往上址台新公司之事實，然堅決否
    認有何加重竊盜之犯行，並辯稱：伊開車尾隨王勝憲前往上
    址，伊看見王勝憲翻牆進入後，伊隨即駕車離開，去找伊友
    人王仲南（綽號老南〈台語〉），伊並不知道王勝憲剪電纜
    線、搬電纜線、變賣電纜線的事情，後來渠等在王仲南住處
    會合，因伊吃F2，所以叫小偉開車，伊在車上睡覺，醒來時
    已經回到麥寮；且伊斯時使用之行動電話門號 00000000000
    號，並無接獲被告電話之情形等語置辯。
四、經查：被告王勝憲於前開時、地，以上開方式竊取告訴人所
    有之電纜線，並於得手後變賣得款之事實，業經認定屬實，
    已如前述。是本案爭點在於被告俊生是否與被告王勝憲基
    於竊盜之犯意聯絡，共同為起訴書所載之竊盜犯行？本院得
    心證之理由如下所述：
(一)、徵諸同案被告王勝憲先後之供述及證述：
１、於警詢時供稱：伊並未於前開時間，駕駛車號ER -2161號自
    小客車至該處，而當天駕駛車號VE-9123 號自小客車至該處
    之人係俊生；0000000000係伊自98年8 月份使用迄今；案
    發時伊與俊生一起在老南家泡茶聊天，而老南的朋友剛好
    在案發現場附近；案發時伊將該車借予老南；伊於98年11月
    時許，有聽聞老南提到他與隔壁鄰居相處不太好，且要找住
    在樹林的朋友一同前往上址竊取電纜線云云（詳見偵查卷第
    5 至6 頁）。
２、99年9 月10日於偵訊時供稱及證述：伊上來臺北找老南時，
    將該車借予老南，伊借給他幾個小時，把車借他後，伊在他
    家等他；伊與老南是同鄉，認識幾個月，不知道他真實姓名
    ，他姓王，不記得老南電話，可以透過俊生聯絡他，俊
    生是老南介紹給我認識，他們二人認識比較久；伊沒有跟老
    南一起去偷電纜線，伊是和俊生一起去偷電纜線，只有伊
    和俊生兩人，是伊開車去，俊生坐副駕駛座；用破壞剪
    剪斷電纜線，再把它拉出來，抽出來之後在圍牆邊收好，之
    後再拿到車上，電纜線之後是伊和俊生一起拿道回收場賣
    掉；警詢時不敢承認，因為伊已經關很久，伊害怕再被判刑
    ；老南並未去現場，但是他跟伊和俊生說那邊有電纜線可
    以偷，他告訴伊現場狀況，還在渠等行竊之前，帶伊去看現
    場，之後電纜線賣掉的錢，老南也有分，1 人分得8,000 多
    元，三人分得錢一樣云云（詳見偵查卷第218 至219 頁）。
３、於99年11月5 日偵訊時供稱及證述：伊當天和俊生一起去
    找俊生朋友即老南，老南跟伊說更洲路附近有電纜線，所
    以於98年11月27日晚上老南帶伊去更洲路附近查看，之後渠
    等就決定偷那些電纜線，伊開車號ER-2161 號自小客車去上
    址，伊是自己去的，因為電纜線放在圍牆內部的牆上，且在
    電纜線外面有1 層塑膠水管，所以伊先用破壞剪先把塑膠水
    管敲破，再把電纜線剪斷，把電纜線抽出來，共抽了3 條，
    這些工作都是伊獨立完成，收好之後，要把電纜線搬上車時
    ，因為伊車子是吉普車，後座位置是固定的，伊一個人不方
    便把電纜線搬上去，伊就打電話給俊生，他就開車過來幫
    伊把電纜線搬上伊車，之後他跟伊坐伊車離開，等渠等離開
    現場，伊在路邊把俊生放下車，他自己走回去開車，之後
    渠等把電纜線載到桃園去賣，共賣了24,000多元，當初渠等
    說好3 人1 人1 份，所以伊把俊生、老南應分得之16,000
    元交給俊生，但伊不知道俊生有無交給老南云云（詳見
    偵查卷第24 5至246 頁）。
４、於100 年1 月28日偵訊時供稱及證述：伊一個人開車先去偷
    電纜線，但因為偷完後，無法一人般運，所以打電話給俊
    生請他幫忙搬，渠等離開現場時，是伊載俊生離開；先前
    伊跟俊生去找老南，俊生跟伊說王仲男跟他說他家後面
    有電纜線，問渠等要不要去，後來俊生帶伊去看，但王仲
    男沒有去；伊沒有問王仲男是否知道渠等去偷電纜線，但是
    伊透過俊生所述，伊認為他知道，俊生跟伊說王仲男跟
    他說他家後面有電纜線可以拿；電纜線賣得24,000元，伊拿
    16,000元給俊生，請他轉交8,000 元給王仲男云云（詳見
    偵查卷第276 至277 頁）。
５、於100 年2 月25日偵訊時供稱及證述：監視器錄影翻拍照片
    顯示ER-2161 號自小客車於該日凌晨3 時13分離開現場，伊
    在車上，車內有伊和俊生，伊自己1 個人去，剪完電纜線
    要搬上車時，發現車子沒有辦法載那麼多，伊打電話給俊
    生，伊等他到現場後，渠等一起把電線收，把一部分搬上伊
    車，另一部分搬上俊生車，之後俊生坐伊車一起離開，
    之後俊生自己走路回去現場開他自己的車；（問：為何
    俊生又再返回上址？）因為他車上也有渠等偷來的電纜線，
    他要回去載；俊生經伊連絡後到現場時，車上只有他一人
    ；伊只記得伊離開現場後，伊去汽車旅館，在汽車旅館內將
    電纜線塑膠外皮括掉，天快亮時俊生才開車來找伊云云（
    詳見偵查卷第294 至296 頁）。
６、於100 年4 月20日偵訊時供稱及證稱：伊和俊生一起去找
    老南，因伊路不熟，所以俊生有帶伊先去察看地形，察看
    完地形的當天晚上，伊和俊生開著他的車，先到現場附近
    ，之後伊下車剪電纜線，俊生車子放在那邊，伊不知道他
    有無再回到老南家，但後來伊剪完電纜線後，伊打電話給
    俊生，請他來幫忙搬，伊再負責把撿來的電線拿去賣，之後
    伊把錢分成三份，伊留一份，其他兩份交給俊生；本件是
    伊和俊生協議去偷，因伊不怕電，由伊去偷，後來賣得錢
    也有分給他云云（詳見偵查卷第310 至311 頁）
７、於100 年7 月12日本院準備程序訊問時供稱：俊生帶伊去
    現場，伊開伊車載俊生到現場，俊生走去找老南，伊剪
    電纜線後，伊沒辦法搬，伊叫俊生過來幫忙收線，伊等了
    一段時間，伊又走回小巷子去找老南家找俊生，由俊生
    開另一台車回到現場，把電纜線搬到伊車上，伊開車載俊
    生離開，離現場50公尺處放俊生下車，讓他開自己的車，
    渠等一起開車到樹林的汽車旅館把電纜線皮削掉，拿去桃園
    變賣，分成三份，其中一份給俊生的朋友阿南，因為見者
    有份云云（詳見本院卷第99頁反面至第100 頁）。
８、於100 年8 月9 日本院審理時具結證稱：伊和俊生去找老
    南，11月27日下午時，透過俊生轉告伊說老南報一個點，
    傍晚時伊和俊生再走路去察看，28日凌晨，伊開伊車載
    俊生去，俊生下車後走路去老南家，伊一個人剪電纜線，
    伊忘記是否打電話或是走路回去到老南家叫俊生跟伊一起
    回現場搬電纜線到伊車上，渠等一起搭車離開，因俊生車
    原先停在與伊車同一條路上，伊先讓他下車，讓他開自己的
    車，之後伊開車去汽車旅館，他後來凌晨快天亮時才自己開
    車到汽車旅館找伊；俊生先到現場後又走回老南家的原因
    ，伊不知道；俊生不會剪電纜線；俊生和伊分別開車一
    起去賣電纜線，伊與老板接洽時，俊生也在，老闆應該有
    看到他；（問：俊生如何知道你在桃園哪家汽車旅館？）
    我打電話給老南還是誰伊忘記了，伊打電話說伊人在哪裡；
    老南電話是0000000000號，俊生電話伊忘記了；以伊跟
    俊生比較起來，伊跟老南比較熟；伊不記得當天是打電話給
    俊生或是老南或是其他人，就算伊不是打電話給俊生，
    伊也找得到他；伊打電話不是打俊生電話，接電話的人不
    是俊生，但最後都是俊生跟伊講到電話；（問：俊生
    有帶手機，為何打別人電話給俊生？）伊忘記伊當時打電
    話或是走回老南家找俊生云云（本院卷第132 至137 頁）
    。
９、是以，被告王勝憲雖先於警詢時否認竊盜犯行，但於偵訊時
    業已坦認，然對於究竟係何人於何時、何地提供可竊取電纜
    線之前開地點，及究竟係何人先帶其至前開地點查看地形，
    及被告俊生究竟如何與其一同至前開地點，及其既與被告
    俊生協議共同竊取電纜線者，何以被告俊生與其一同到
    場後卻先行離去？又苟被告俊生事後再回到現場幫忙搬電
    纜線者，其究竟如何通知或連絡被告俊生到場？其前後供
    述顯然不一；況證人王仲男於偵訊時具結證稱：並無王勝憲
    所稱之事，我也沒有拿到錢等語（詳見偵查卷第276 頁），
    核與被告俊生辯稱：伊未拿到錢，也沒有分錢給王仲男乙
    事等語相符；又揆諸被告王勝憲斯時所使用之行動電話0000
    000000號於98年11月28日凌晨0 時起至同日上午11時止之通
    聯紀錄（詳見偵查卷第41至43頁），其通聯對象並無被告
    俊生或是王仲男（0000000000號），則被告王勝憲供稱：伊
    打電話給俊生云云或是伊打電話給老南云云，顯屬無據；
    再觀諸前開監視器錄影翻拍照片（詳見偵查卷第25頁至第27
    頁）所示，被告王勝憲於前開時、地，剪電纜線並將電纜線
    拉出時，均不止其一人在場，尚有另名人士在場共同為之，
    則被告王勝憲供稱：伊把剪完電纜線收起來後，因為伊一人
    搬不上伊車，所以才叫俊生到場幫忙搬到伊車上云云，亦
    核與前開照片迥異。故被告王勝憲前開供述及證述，殊難逕
    採為不利於被告俊生之認定。
(二)、又查被告俊生於99年1 月12日至嘉義縣警察局檢舉被告王
    勝憲涉嫌竊取電纜線乙案，嗣因員警無法通知被告王勝憲到
    案說明，而無後續偵辦乙節，業據被告俊生供述明確，並
    有俊生嘉義縣警察局偵二隊員警涂基維職務報告暨被告俊
    生於99年1 月12日警詢筆錄及板橋地檢署公務電話紀錄各 1
    份（詳見偵查卷第208 至211 頁）在卷可證，是以，苟被告
    俊生確與被告王勝憲共犯本件竊盜犯行者，何以其主動向
    有職權偵查犯罪之公務員舉發共犯王勝憲之竊盜行為而有自
    曝其本身犯行之虞？此與常情有違，則被告俊生辯稱：伊
    若有與王勝憲共同竊盜者，伊豈敢向員警檢舉等語，並非無
    據。
(三)、再者，觀諸前開路口監視器錄影翻拍照片（偵查卷第286 至
    288 頁）所示，即被告王勝憲所駕駛之車號ER-2161 號自
    小客車於該日凌晨2 時37分抵達在現場附近，且車上駕駛座
    、副駕駛座各1 人；被告王勝憲所駕駛之車號ER-2161 號
    自小客車於該日凌晨3 時13分離開現場附近，且車上駕駛座
    、副駕駛座各1 人；被告俊生所駕駛之車號VE-9123 號
    自小客車於該日凌晨4 時9 分經過現場，於同日凌晨4 時10
    分折返現場，且於同日凌晨4 時11分、4 時17分被告俊生
    在該路段出現，並於同日凌晨4 時18分該車駛離現場，但核
    與前址監視器錄影翻拍照片（偵查卷第25至27頁）所示，被
    告王勝憲與另不詳姓名年籍資料之成年人在該處行竊之時間
    至少自同日凌晨3 時8 分許起至同日凌晨4 時34分止，兩者
    所示之時間，亦均無法證明被告俊生於被告王勝憲行竊期
    間在該處，自無法為不利於被告俊生之認定。
五、綜上所述，被告王勝憲雖於前開時、地與真實姓名年籍資料
    不詳之人共同竊取前開電纜線之事實屬實，但被告王勝憲前
    開供述及證述，仍無法作為不利於被告俊生之認定，公訴
    人所舉之前開證據，使本院無法行成被告俊生有罪之確切
    心證，此外，復查無其他積極之證據，足資證明被告俊生
    犯有公訴意旨所指加重竊盜犯行。則揆諸前開法條及判例意
    旨，應認被告俊生犯罪尚屬不能證明，而為被告俊生無
    罪之諭知，以免冤抑。
據上論斷，應依刑事訴訟法第299 條第1 項前段、第301 條第 1
項前段，刑法第2 條第1 項前段、第28條、（修正前）第321 條
第1 項第2 款、第3 款、第47條第1 項、第38條第1 項第2 款，
刑法施行法第1 條之1 第1 項、第2 項前段，判決如主文。
本案經檢察官莊惠真到庭執行職務。
中    華    民    國   100    年    8     月    23    日
                  刑事第十三庭  法  官  饒金鳳
以上正本證明與原本無異。
如不服本判決，應於判決送達後10日內，向本院提出上訴書狀，
且上訴書狀應敘述具體理由，而上訴書狀未敘述上訴理由者，應
於上訴期間（即自收受判決書之翌日起算10日）屆滿後20日內補
提理由書。
                                書記官  許雅琪
中    華    民    國   100    年    8     月    29    日
附錄本案論罪科刑法條全文：
修正前中華民國刑法第321 條：
犯竊盜罪而有下列情形之一者，處6 月以上、5 年以下有期徒刑
：
一、於夜間侵入住宅或有人居住之建築物、船艦或隱匿其內而犯
    之者。
二、毀越門扇、牆垣或其他安全設備而犯之者。
三、攜帶兇器而犯之者。
四、結夥三人以上而犯之者。
五、乘火災、水災或其他災害之際而犯之者。
六、在車站、埠頭、航空站或其他供水、陸、空公眾運輸之舟、
    車、航空機內而犯之者。
前項之未遂犯罰之。